# 权益法核算联营企业投资收益的问题

提问人：cgs1976 时间：2012-04-16 08:41:09
请问陈版，用权益法核算联营企业，计算投资收益是以合并会计报表的“利润表-归属于母公司所有者的净利润”，还是以“资产负债表，期末归属于母公司所有者权益合计-期初归属于母公司所有者权益合计”。

回答人：chenyiwei
计算投资收益的依据，通常是被投资企业合并利润表所列报的“归属母公司股东的净利润”。 由于其他原因引起联营企业权益变动的，应根据具体原因确定核算科目。如果是由于其他综合收益引起的，应计入资本公积——其他资本公积；如果是单方面增资扩股等权益性交易引起的（本企业直接对其增资、减资除外），则应计入损益。